臺灣高等法院高雄分院刑事判決　　　　　　　　九十三年度上易字第五一一號
　　上　訴　人
　　即　被　告　乙○○
右上訴人因被告詐欺等案件，不服臺灣高雄地方法院九十三年度易字第八一號中華
民國九十三年八月十二日第一審判決（起訴案號：臺灣高雄地方法院檢察署九十三年
度偵字第九四三六號），提起上訴，本院判決如左：
    主  文
上訴駁回。
    事  實
一、乙○○前於民國八十九年間，因業務過失致死案件，經原審法院以八十九年度訴
    字第二四六七號案件，判處有期徒十月，於九十二年一月六日縮短刑期執行完畢
    ，仍不知悔改，於九十二年八月十八日凌晨三、四時許，在竊取車牌號碼ＶＳ－
    四二○三號自小客車供己使用後（竊盜部分業經台灣高雄地方法院九十二年度易
    字第一八六二號判決確定），於同日上午七時卅分許，駕駛該車行經高雄縣林園
    鄉○○路○段與林內巷口時，見丙○○騎機車與人發生車禍受傷倒地，乃駕駛前
    開自小客車將丙○○送醫急救。後乙○○於同日上午八時廿分許，再駕駛前開自
    小客車行經車禍現場，見丙○○所有之臺灣銀行金融卡（卡號：0000000
    00000號）一枚（含塑膠套），因車禍後遺落在路旁，且套內記載有該金融
    卡之密碼，竟意圖為自己不法之所有，為盜領該金融卡帳戶內之金錢，而拾起金
    融卡已侵占入己，又意圖為自己不法之所有，於同日上午十時二十二分許，以前
    開自小客車，搭載不知情之王川彰，至高雄市○○路某處臺灣銀行自動櫃員機，
    在十時廿九分、三十分、三十一分許依前開密碼輸入自動櫃員機而接續提領現金
    ，即以不正方法由自動付款設備取得丙○○所有之新臺幣（下同）一萬元、四千
    元、三百元（合計一萬四千三百元），領款後即與王川彰共同前往高雄縣林園鄉
    ○○路○段二七八號「凱凱推拿坊」消費。嗣於同日下午三時五十分許，在上址
    為警查獲，並在王川彰身上扣得乙○○所寄放之前開金融卡一枚及消費剩餘款七
    千五百元（已發還被害人）。
二、案經高雄縣警察局林園分局報告臺灣高雄地方法院檢察署檢察官偵查起訴。
    理  由
一、訊據上訴人即被告乙○○坦承與其友王川彰，於九十二年八月十八日上午至高雄
    市○○路某處臺灣銀行自動櫃員機，在十時廿九分、三十分、三十一分許，以丙
    ○○所有之臺灣銀行金融卡（卡號：000000000000號）密碼輸入自
    動櫃員機而接續提領現金，即以不正方法由自動付款設備取得丙○○所有之一萬
    元、四千元、三百元（合計一萬四千三百元），於檢察官偵查中及原審法院審理
    時亦同此直承無異，並與被害人丙○○之妻李甲換於警訊，丙○○於本院審理時
    、王川彰於警訊及檢察官偵查時之陳述相符，且有臺灣銀行000000000
    000號金融卡影本及業經發還被害人之金融卡及七千五百元之贓物領結附卷可
    稽（見台灣高雄地方法院檢察署九十二年度偵字第一七四五三號偵查卷第十、十
    一頁，警卷第九、十頁），本院向臺灣銀行大昌分行函查，經該銀行檢送「臺灣
    銀行送光碟櫃歷史甲細查詢系統」記載「000000000000帳號於九十
    二年八月十八日十時廿九分、三十分、三十一分提領一萬元、四千元、三百元（
    合計一萬四千三百元）」完全相符（見本院卷第三十一頁），被告犯罪事證甲確
    ，犯行洵堪認定。
二、核被告乙○○所為，係犯刑法第三百三十七條之侵占離本人所持有之物罪及同法
    第三百三十九條之二第一項之以不正方法由自動付款設備取得他人之物罪。所犯
    上開二罪間，有方法目的之牽連關係，為牽連犯，應依刑法第五十五條規定，從
    一重之以不正方法由自動付款設備取得他人之物罪處斷。又被告前於八十九年間
    ，因業務過失致死案件，經原審法院以八十九年度訴字第二四六七號案件，判處
    有期徒十月，於九十二年一月六日縮短刑期執行完畢，此有臺灣高等法院被告全
    國前案紀錄表附卷可憑，其於有期徒刑執行完畢後，五年以內再犯（本件）有期
    徒刑之罪，為累犯，應依刑法第四十七條規定，加重其刑。
三、原審依刑法（漏載刑法二字）第三百三十七條、第三百三十九條之二第一項、第
    五十五條、第四十七條、第四十一條第一項前段，罰金罰鍰提高標準條例第一條
    前段、第二條，並酌審被告係累犯，已另犯竊盜罪，判決確定（現正執行中），
    又貪圖小利而不尊重他人財產權，侵占他人之離本人持有之物（金融卡），據以
    以不正方法由自動付款設備取得現金，其犯罪所得金額用於「凱凱推拿坊」奢侈
    消費，且已坦承犯行，犯後態度尚佳，被害人又於原審法院審理時表示不願追究
    等一切情狀，量處有期徒刑六月，並依法諭知如易科罰金，以佰元折算壹日之
    折算標準，以資懲儆。認事用法尚無不合，量刑亦稱妥適，被告上訴意旨並不否
    認犯罪，未具理由指摘原判決不當，並無可取，為無理由，應予駁回。
四、據上論斷，應依刑事訴訟法第三百六十八條，判決如主文。
本案經檢察官邱榮藏到庭執行職務。
中      華      民      國    九十三    年      十      月    二十九   日
                              臺灣高等法院高雄分院刑事第二庭
      審判長法官  林正雄
                                        法官  黃壽燕
                                        法官  陳啟造
右正本證甲與原本無異。
不得上訴。
                                  法院書記官  黃琳群
中    華    民    國      九十三      年      十一      月      二      日
附錄本判決論罪科刑法條：
刑法第三百三十九條之二
意圖為自己或第三人不法之所有，以不正方法由自動付款設備取得他人之物者，處三
年以下有期徒刑、拘役或一萬元以下罰金。
以前項方法得財產上不法之利益或使第三人得之者，亦同。
刑法第三百三十七條
意圖為自己或第三人不法之所有，而侵占遺失物、漂流物或其他離本人所持有之物者
，處五百元以下罰金。
